# 请问债务人在计算重组利得时，是否要考虑降低利率而获得的利得？

提问人：jihuijun 时间：2017-06-05 19:01:35
企业以修改其他债务条件进行债务重组的（例如降低利率、延长期限等方式），请问债务人在计算重组利得时，是否要考虑降低利率而获得的利得？

回答人：chenyiwei
根据《企业会计准则第 12 号——债务重组》第七条：“修改其他债务条件的，债务人应当将修改其他债务条件后债务的公允价值作为重组后债务的入账价值。重组债务的账面价值与重组后债务的入账价值之间的差额，计入当期损益”。据此，由于债务的公允价值是按照未来现金流量（已考虑降低利率的影响）根据新的折现率折现计算的，所以该公允价值本来就体现了因利率降低而获得的利得。